【裁判字號】    97,裁,2531
【裁判日期】    970430
【裁判案由】    化粧品衛生管理條例
【裁判全文】
最  高  行  政  法  院  裁  定
                                     97年度裁字第02531號
上  訴  人  安麗日用品股份有限公司
代  表  人  甲○○○
訴訟代理人  林天財  律師
            鄭至量  律師
            許姿萍  律師
被 上訴 人  臺北市政府衛生局
代  表  人  邱文祥
上列當事人間化粧品衛生管理條例事件，上訴人對於中華民國95
年6月29日臺北高等行政法院95年度訴更一字第28號判決，提起上
訴，本院裁定如下：
    主  文
上訴駁回。
上訴審訴訟費用由上訴人負擔。
    理  由
一、按對於高等行政法院判決之上訴，非以其違背法令為理由，
    不得為之，行政訴訟法第242條定有明文。依同法第243條第
    1項規定，判決不適用法規或適用不當者，為違背法令；而
    判決有同條第2項所列各款情形之一者，為當然違背法令。
    是當事人對於高等行政法院判決上訴，如依行政訴訟法第24
    3條第1項規定，以高等行政法院判決有不適用法規或適用不
    當為理由時，其上訴狀或理由書應有具體之指摘，並揭示該
    法規之條項或其內容；若係成文法以外之法則，應揭示該法
    則之旨趣；倘為司法院解釋或本院之判例，則應揭示該判解
    之字號或其內容。如以行政訴訟法第243條第2項所列各款情
    形為理由時，其上訴狀或理由書，應揭示合於該條項各款之
    事實。上訴狀或理由書如未依此項方法表明，或其所表明者
    與上開法條規定不合時，即難認為已對高等行政法院判決之
    違背法令有具體之指摘，其上訴自難認為合法。
二、本件上訴人對於臺北高等行政法院95年度訴更一字第28號判
    決提起上訴，除援用原審主張外，略以: 原判決認「上訴人
    自行於公司網站刊登，即需按化粧品衛生管理條例第24條第
    2項規定事前先申請主管機關核准」，其所持之判決理由與
    立法意旨及既有之事證（如：衛署藥字第0930013371號函內
    容）顯不相符，且原判決對化粧品衛生管理條例第24條第2
    項「廣告」之解釋亦有錯誤，自有「適用法規不當」之判決
    違背法令。又系爭產品資訊僅為上訴人於自家網站中刊登資
    訊並未向任何傳播機構付費，自非屬廣告之一種，且其刊登
    之內容亦非為招徠不特定消費者所為之廣告行為，原判決逕
    自擴張該條文對廣告之定義，而無視於一般學理上及實務上
    對廣告之定義，原判決顯有判決適用法規不當之違背法令。
    且原判決亦未交代何以記載產品特色即為宣播產品功效之理
    由，亦有判決不備理由之違法等語為由，惟核其上訴理由狀
    所載內容，或重述為原審所不採之主張，或以其主觀歧異之
    法律見解，就原審取捨證據、認定事實之職權行使，指摘其
    為不當，並就原審所為論斷，泛言未論斷或泛謂其解釋錯誤
    、違背經驗法則，而未具體表明該判決違背之法令及其具體
    內容，或司法院解釋或本院之判例，難認為對原判決之如何
    違背法令已有具體之指摘，依首揭說明，其上訴為不合法，
    應予駁回。另原判決第9頁第9行關於「惟該署於上開函文」
    所指之「上開函文」一語，雖係原審卷第18頁所附「行政院
    衛生署94年3月31日衛署字第0940001641號函」之誤載，惟
    原審本得隨時依職權更正，於結論無涉，附此敘明。
三、依行政訴訟法第283條、第278條第1項、第104條、民事訴訟
    法第95條、第78條，裁定如主文。
中    華    民    國    97    年    4     月    30    日
                    最高行政法院第四庭
                        審判長法官  鍾  耀  光
                              法官  黃  淑  玲
                              法官  姜  仁  脩
                              法官  王  德  麟
                              法官  黃  清  光
以  上  正  本  證  明  與  原  本  無  異
中    華    民    國    97    年    5     月    2     日
                              書記官  阮  思  瑩


司法院資訊處製作；財團法人民間司法改革基金會備份。
